Images des répertoires du notaire Alexis Bernard pour l'étude XXX
Archives nationales de France
Images des répertoires du notaire Alexis Bernard pour l' étude XXX
2 juin 1827 - 7 avril 1832
MC/RE/XXX/18 - MC/RE/XXX/19, MC/RE/XXX/22
Bernard, Alexis; Etude XXX
3 registres
Archives nationales de France
Minutes et répertoires: la loi 2008-696 du 15 juillet 2008 relative aux archives a fixé à 75 ans à compter de la date de l'acte, ou à 25 ans à compter de la date du décès de l'intéressé si ce délai est plus bref, le délai de communication des minutes et répertoires des notaires; ce délai est porté à 100 ans à compter de la date de l'acte si le document se rapporte à un mineur (code du Patrimoine, articles L213-2, 4e d et 5e).
Autres documents de l'étude (dossiers de clients, comptabilité...): s'agissant d'archives privées, ces documents sont communicables selon les modalités fixées par le déposant ou le donateur.
Certains documents ne sont pas accessibles sous leur forme originale en raison de leur mauvais état de conservation.
Répertoires MC/RE/XXX/18, 19 et 22 entrés aux Archives nationales en 1947.
Images des répertoires de l'étude XXX
Archives de l'étude XXX
répertoire d'officier public ministériel
- Répertoire chronologique pour la période du 2 juin 1827 au 28 novembre 1828, 2 juin 1827 - 28 novembre 1828; MC/RE/XXX/18; Le répertoire comporte 108 feuillets et fait partie d' un registre de 242 feuillets de papier manuscrits, hauteur 35 cm x largeur 24 cm, composé de cahiers foliotés par le notaire. Le registre est en mauvais état; la reliure est détachée; les ff° 1, 34, 37, 56, 57, 100, 171, 235 sont déchirés.
  Le registre contient aussi le répertoire du notaire Alexandre Delahaye pour la période du 6 juillet 1824 au 2 juin 1827.
  Le répertoire contient les informations suivantes: 1. le n° de l'acte dans l'année; 2. date du jour; 3. nature de l'acte passé en brevet; 4. nature de l'acte passé en minute; 5. nom, prénom, domicile des parties, indication sur la situation et les prix des biens; 6. date d'enregistrement de l'acte; 7. droits d'enregistrement.
  Attention: seuls les actes passés en minute sont conservés; les actes mentionnés dans le répertoire comme passés en simple brevet (colonne 3) ne sont pas conservés par les notaires et ne sont donc pas versés au Minutier (ils sont remis aux clients).
  répertoire
  - Liste chronologique des actes pour la période du 2 juin au 31 décembre 1827, 2 juin - 31 décembre 1827; 135 v°-173 v°; 38 feuillets
  - Liste chronologique des actes pour la période du 2 janvier au 28 novembre 1828, 2 janvier - 28 novembre 1828; 173 v°-243 v°; 70 feuillets
    - du 2 janvier au 30 juin 1828, 2 janvier - 30 juin 1828; 173 v°-210 v°; 37 feuillets
    - du 1 juillet au 28 novembre 1828, 1 juillet - 28 novembre 1828; 210 v°-243 v°; 33 feuillets
- Répertoire chronologique pour la période du 27 novembre 1828 au 7 avril 1832, 27 novembre 1828 - 7 avril 1832; MC/RE/XXX/19; Le répertoire comporte 171 feuillets et fait partie d' un registre de 281 feuillets de papier manuscrits, hauteur 35 cm x largeur 24 cm, composé de cahiers foliotés par le notaire. Le registre est en mauvais état; le volume est détaché de la reliure; les feuillets 3, 138, 157 sont déchirés.
  Le registre contient aussi le répertoire du notaire Justin Louvancourt pour la période du 10 mai 1832 au 30 janvier 1837.
  - Liste chronologique des actes pour la période du 27 novembre au 31 décembre 1828, 27 novembre - 31 décembre 1828; 1 r°-7 v°; 7 feuillets
  - Liste chronologique des actes pour la période du 2 janvier au 31 décembre 1829, 2 janvier - 31 décembre 1829; 7 v°-62 r°; 55 feuillets
    - du 2 janvier au 30 juin 1829, 2 janvier - 30 juin 1829; 7 v°-41 v°; 34 feuillets
    - du 1 juillet au 31 décembre 1829, 1 juillet - 31 décembre 1829; 41 v°-62 r°; 21 feuillets
  - Liste chronologique des actes pour la période du 2 janvier au 31 décembre 1830, 2 janvier - 31 décembre 1830; 62 r°-95 v°; 33 feuillets
  - Liste chronologique des actes pour la période du 2 janvier au 31 décembre 1831, 2 janvier - 31 décembre 1831; 95 v°-154 r°; 59 feuillets
    Attention ! aux ff° 154 r°-154 v° on trouve des "actes omis au mois de mai", datés du 10 mai 1831.
    - du 2 janvier au 30 juin 1831, 2 janvier - 30 juin 1831; 95 v°-127 v°; 32 feuillets
    - du 1 juillet au 31 décembre 1831, 1 juillet - 31 décembre 1831; 127 v°-154 r°; 27 feuillets
  - Liste chronologique des actes pour la période du 2 janvier au 7 avril 1832, 2 janvier - 7 avril 1832; 154 v°-171 r°; 17 feuillets
- Répertoire alphabético-chronologique par types d'actes pour la période du 2 juin 1827 au 7 avril 1832, 2 juin 1827 - 7 avril 1832; MC/RE/XXX/22; Le répertoire comporte 64 feuillets et fait partie d' un registre de 245 feuillets de papier manuscrits, hauteur 35 cm x largeur 24 cm, composé de cahiers foliotés par le notaire. Le registre est en bon état; le f° 11 est détaché; les f° 12-13, et 154 sont déchirés.
  Le registre contient les informations suivantes: 1. date du jour; 3. nature de l'acte 3. nom des parties
  Ce répertoire contient aussi les actes passés par les notaires: Charles Bordin de l'an II à 1820, Alexandre Delahaye de 1820 à 1827, et Justin Louvancourt de 1832 à 1837.
  - Liste alphabétique par types d'actes, actes divers, 10 r°-12 r°; 3 feuillets
  - Liste alphabétique par types d'actes, actes respectueux, 15 r°; 1 feuillet
  - Liste alphabétique par types d'actes, baux, 22 r°-23 v°; 2 feuillets
  - Liste alphabétique par types d'actes, cautionnements, 26 r°; 1 feuillet
  - Liste alphabétique par types d'actes, comptes, 30 r°-31 v°; 2 feuillets
  - Liste alphabétique par types d'actes, constitutions de rentes viagères, 35 v°; 1 feuillet
  - Liste alphabétique par types d'actes, dépôts, 60 v°-67 v°; 8 feuillets
  - Liste alphabétique par types d'actes, décharges, 73 v°-74 v°; 2 feuillets
  - Liste alphabétique par types d'actes, donations, 80 v°-82 r°; 3 feuillets
  - Liste alphabétique par types d'actes, inventaires, 92 r°-93 v°; 2 feuillets
  - Liste alphabétique par types d'actes, mariages, 105 v°-107 v°; 3 feuillets
  - Liste alphabétique par types d'actes, notoriétés, 121 v°-125 r°; 5 feuillets
  - Liste alphabétique par types d'actes, obligations., 148 v°-156 r°; 9 feuillets
  - Liste alphabétique par types d'actes, procurations., 179 r°-182 r°; 4 feuillets
  - Liste alphabétique par types d'actes, quittances, 203 r°-208 v°; 6 feuillets
  - Liste alphabétique par types d'actes, ratifications, reconnaissances d'enfants naturels, remplacements militaires, 215 r°-217 r°; 3 feuillets
  - Liste alphabétique par types d'actes, testaments, 220 r°-220 v°; 2 feuillets
  - Liste alphabétique par types d'actes, transactions, 222 r°; 1 feuillet
  - Liste alphabétique par types d'actes, ventes mobilières et immobilières, 235 r°-238 r°; 4 feuillets
  - Liste alphabétique par types d'actes, ventes et transports de droits successifs, 243 r°-243 v°; 2 feuillets